

Arq. Julio Cesar Vazquez Martinez

arq.cesar.vaz@gmail.com Cel: 55 3561 8535

PERFIL

En 12 años de experiencia, me he desempeñado en puestos como residente, superintendente, supervisor de obra de interiores. Y así mismo como residente de instalaciones, eléctricas, HVAC, voz y datos, PCI y Detección, Hidrosanitarias. He participando en empresas como, Bosques Instalaciones / Ribaya, Qdesign Manufacturing, Sequoia Design, Nacionales de la Construcción LUCANA y GAYA, ejecutando obras de interiores en hoteles, tiendas departamentales, restaurantes, bancos, y oficinas corporativas entre otros.

EDUCACIÓN

- Universidad Nacional Autónoma de México
- Facultad de Estudios Superiores Acatlán
- Lic. en Arquitectura 2009 2013

HABILIDADES

- Procesos constructivos.
- Reglamentos y normas de construcción.
- Conocimiento general de todas las etapas de la obra, administración y supervisión de obra.
- Trabajo en equipo.
- Supervisión de contratistas y su personal.

EXPERIENCIA

+ 98.200 m2 + 20 PROYECTOS

SUPERVISOR DE OBRA INTERIORES E INSTALACIONES | GAYA

2021-2022 Edifico Triver Florencia 39

2021 – Garza Tello Abogados | Oficinas corporativas

2020 – 2021 DWS Torre Acuario | Remodelación de lobby

2020 – Wework Artz Pedregal | GSK

2020 – Wework Santa Fe | Ach

2019 – Wework Santa Fe | Grupo Modelo y HP

2019 – CI Banco Campos Elíseos

RESIDENTE / SUPER INTENDENTE DE OBRA EN INTERIORES

2018 – Hotel Plaza Galería Irapuato

2018 – Jardín de Eventos Otumba

2018 – West Elm Cuernavaca Morelos

2017 – Hotel Smart iStay Silao Gto.

2017 – Fiorentina Irapuato, Parque vía Vallejo

2016 – 2017 – Toks | Celaya, Jacarandas Cuernavaca

2016 – Bancomer | Suc. Perinorte, Suc. Bellas Artes, Suc.

Fórum Buenavista.